【裁判字號】    91,上訴,1924
【裁判日期】    920114
【裁判案由】    違反毒品危害防制條例
【裁判全文】
臺灣高等法院高雄分院刑事判決                  九十一年度上訴字第一九二四號
    上  訴  人
    即  被  告  甲○○  男  民.
右上訴人因違反毒品危害防制條例案件，不服臺灣屏東地方法院九十一年度訴字第三
一五號中華民國九十一年十月十一日第一審判決（起訴案號：臺灣屏東地方法院檢察
署九十一年度毒偵字第四０五號），提起上訴，本院判決如左：
      主  文
原判決關於施用第二級毒品及應執行刑部分撤銷。
甲○○施用第二級毒品，累犯，處有期徒刑柒月。
其他上訴駁回。
上訴駁回部分所處有期徒刑拾月與撤銷改判部分所處之刑，應執行有期徒刑壹年肆月
。
      事  實
一、甲○○於民國八十六、八十七年間，分別因賭博及違反麻醉藥品管理條例案件，
    各經法院判處有期徒刑二月、三月，並分別於八十六年十月六日、八十七年十一
    月二十九日執行完畢。詎甲○○不知警惕，又於八十七年間施用毒品，經臺灣屏
    東地方法院裁定送觀察、勒戒後，認無繼續施用毒品之傾向，由台灣屏東地方法
    院檢察署檢察官於八十七年八月二十六日以八十七年度偵字第三七八０號不起訴
    處分確定後。復於八十八年間因施用毒品，經臺灣屏東地方法院裁定送觀察、勒
    戒後，認有繼續施用毒品之傾向，即由該法院裁定令入強制戒治處所施以強制戒
    治，嗣於八十九年三月六日停止強制戒治付保護管束期滿。再於九十年間因施用
    毒品，經臺灣屏東地方法院裁定令入強制戒治處所施以強制戒治，於九十一年一
    月二十三日經該法院以九十一年度毒聲字第三八一號裁定停止戒治，所餘戒治期
    間付保護管束，於九十一年二月二十六日執行保護管束。
二、甲○○猶不知悔改，仍基於施用第一級毒品之犯意，於九十一年四月九日上午十
    一時五十分回溯四十八小時內某時，在某不詳地點，施用第一級毒品海洛因一次
    ，另基於施用第二級毒品之犯意，於九十一年四月八日某時，在某不詳地點，施
    用第二級毒品安非他命一次。嗣於九十一年四月九日上午十一時五十分，經台灣
    屏東地方法院檢察署觀護人採尿送檢驗，始得知上情。
三、案經台灣屏東地方法院檢察署檢察官自動檢舉偵查起訴，並由台灣高雄地方法院
    檢察署檢察官聲請台灣高雄地方法院於九十一年五月九日裁定撤銷停止戒治，令
    入強制戒治處所施以強制戒治。
      理  由
一、訊據上訴人即被告甲○○（下稱被告）坦承施用安非他命之事實，惟矢口否認有
    施用海洛因之犯行，辯稱未施用海洛因等語。經查：
    (一)被告於九十一年四月九日上午十一時五十分許採尿送檢驗結果，呈安非他命陽
      性反應，有台灣檢驗科技股份有限公司濫用藥物尿液檢驗報告書在卷可稽（見
      偵查卷第四頁）。是被告自白施用第二級毒品安非他命，堪認與事實相符。
    (二)被告於九十一年四月九日上午十一時五十分許採尿送檢驗結果，亦呈嗎啡陽性
      反應，同有台灣檢驗科技股份有限公司濫用藥物尿液檢驗報告書在卷可稽（見
      偵查卷第四頁）。又海洛因施用後，水解還原成嗎啡，再循嗎啡之代謝方式排
      出人體外，已據行政院衛生署藥物食品檢驗局以（七三）藥檢壹字第０三０二
      二一號函示明確。再施用海洛因後，一般於四十八小時內尚可自尿液中檢驗出
      陽性反應，此有高雄市立凱旋醫院函在卷可考（見原審卷第六三頁）。是被告
      於九十一年四月九日上午十一時五十分回溯四十八小時內某時，在某不詳地點
      ，施用第一級毒品海洛因一次，應堪認定。被告辯稱未施用第一級毒品海洛因
      ，尚難採信。
    (三)被告曾於八十七年間施用毒品，經臺灣屏東地方法院裁定送觀察、勒戒後，認
      無繼續施用毒品之傾向，由台灣屏東地方法院檢察署檢察官於八十七年八月二
      十六日以八十七年度偵字第三七八０號不起訴處分確定後。復於八十八年間因
      施用毒品，經臺灣屏東地方法院裁定送觀察、勒戒後，認有繼續施用毒品之傾
      向，即由該法院裁定令入強制戒治處所施以強制戒治，嗣於八十九年三月六日
      停止強制戒治付保護管束期滿。再於九十年間因施用毒品，經臺灣屏東地方法
      院裁定令入強制戒治處所施以強制戒治，於九十一年一月二十三日經該法院以
      九十一年度毒聲字第三八一號裁定停止戒治，所餘戒治期間付保護管束，於九
      十一年二月二十六日執行保護管束。其後由台灣高雄地方法院於九十一年五月
      九日以九十一年度毒聲字第二五０七號裁定撤銷停止戒治，令入強制戒治處所
      施以強制戒治等情，均有臺灣屏東地方法院檢察署刑案資料查註紀錄表、臺灣
      高等法院被告全國前案紀錄表及台灣高雄地方法院九十一年度毒聲字第三八一
      號刑事裁定、九十一年度毒聲字第二五０七號刑事裁定（見偵查卷第二頁、本
      院卷）在卷可按。
    綜上所述，被告施用第一、二級毒品，事證已明，犯行堪予認定。
二、核被告施用海洛因，所為係犯毒品危害防制條例第十條第一項之施用第一級毒品
    罪，被告施用安非他命，所為係犯同法條第二項之施用第二級毒品罪。被告所犯
    上開二罪，犯意各別，行為互異，應予分論併罰。又被告分別持有第一級毒品、
    第二級毒品後，進而施用，其持有之低度行為為施用之高度行為吸收，故均不另
    論罪。再被告前於八十六、八十七年間，分別因賭博及違反麻醉藥品管理條例案
    件，各經法院判處有期徒刑二月、三月，並分別於八十六年十月六日、八十七年
    十一月二十九日執行完畢，有台灣高等法院被告全國前案紀錄表在卷足憑，五年
    以內再犯有期徒刑以上之上開二罪，均為累犯，均應依刑法第四十七條之規定分
    別加重其刑。
三、原審以被告施用第一級毒品犯行，罪證明確，因而適用毒品危害防制條例第十條
    第一項、刑法第十一條前段、第四十七條規定，並審酌被告有施用毒品前科，已
    如前述，且屢經強制戒治，仍繼續施用毒品，可見其陷溺惡習甚深，但被告坦承
    此部分犯行等一切情狀，量處有期徒刑十月，原判決認事用法，並無不合，量刑
    亦稱妥適。被告上訴意旨辯稱未施用第一級毒品，為無理由，應予駁回。
四、另原審以被告施用第二級毒品犯行，罪證明確，予以論罪科刑，固非無見，惟查
    原審判決就被告施用第二級毒品之事實未予記載（誤載潘坤明為施用第二級毒品
    之人），尚有未合。被告上訴意旨指摘原審此部分判決量刑過重，雖無理由，但
    原判決此部分既有上述可議之處，自應由本院將之連同應執行刑撤銷改判。爰審
    酌被告有上述施用毒品前科，且屢經強治戒制，仍繼續施用毒品，可見其陷溺惡
    習已深，復未坦承此部分犯行等一切情狀，仍如原審量處有期徒刑七月，並與上
    訴駁回部分刑之宣告定其應執行刑有期徒刑一年四月。
據上論結，應依刑事訴訟法第三百六十八條、第三百六十九條第一項前段、第三百六
十四條、第二百九十九條第一項前段、毒品危害防制條例第十條、第二項、刑法第十
一條前段、第四十七條、第五十一條第五款，判決如主文。
本案經檢察官沈紹嘉到庭執行職務。
中      華      民      國    九十二    年      一      月    十四      日
                              臺灣高等法院高雄分院刑事第一庭
                                  審判長法官  曾永宗
                                        法官  邱永貴
                                        法官  郭玫利
右正本證明與原本無異。
施用第一級毒品部分如不服本判決應於收受本判決後十日內向本院提出上訴書狀，其
未述上訴理由者，並得於提起上訴後十日內向本院補提理由書狀（均須按他造當事
人之人數附繕本)「切勿逕送上級法院」。
施用第二級毒品部分不得上訴。
                                      書記官  鄭靜芳
中    華    民    國      九十二      年      一      月     十五   日
附錄本判決論罪科刑法條
毒品危害防制條例第十條：
施用第一級毒品者，處六月以上五年以下有期徒刑。
施用第二級毒品者，處三年以下有期徒刑。


司法院資訊處製作；財團法人民間司法改革基金會備份。
